【裁判字號】    98,審易,636
【裁判日期】    980731
【裁判案由】    毒品危害防制條例
【裁判全文】
臺灣桃園地方法院刑事判決             98年度審易字第636號
公  訴  人  臺灣桃園地方法院檢察署檢察官
被      告  甲○○
上列被告因違反毒品危害防制條例案件，經檢察官提起公訴（98
年度毒偵字第1085號），被告於本院準備程序進行中，就被訴事
實為有罪之陳述，經本院告知簡式審判程序意旨，並聽取公訴人
及被告之意見後，本院裁定改依簡式審判程序審理，茲判決如下
：
    主  文
甲○○施用第二級毒品，累犯，處有期徒刑陸月，如易科罰金，
以新臺幣壹仟元折算壹日。
    事  實
一、甲○○前於民國89年間因施用毒品案件，經臺灣屏東地方法
    院（以下簡稱屏東地院）以89年度毒聲字第537 號裁定送觀
    察、勒戒後，因認有繼續施用毒品傾向，經屏東地院以89年
    度毒聲字第1365號裁定令入戒治處所施以強制戒治，因其戒
    治成效經評定為合格，經屏東地院以89年度毒聲字第2399號
    裁定停止戒治併付保護管束，於90年6 月5 日保護管束期滿
    未經撤銷停止戒治，視為強制戒治執行完畢，並經臺灣屏東
    地方法院檢察署檢察官以90年度戒毒偵字第204 號為不起訴
    處分確定；另於85年間因竊盜案件，經屏東地院以86年度易
    緝字第84號判決判處有期徒刑10月，緩刑4 年確定，嗣經撤
    銷緩刑，應執行有期徒刑10月；繼於88年間因竊盜案件，經
    臺灣高等法院高雄分院以90年度上易字第786 號判決判處有
    期徒刑3 年6 月確定；再於89年間因竊盜案件，經臺灣高等
    法院高雄分院以89年度上易字第2180號判決判處有期徒刑6
    月確定；於同年間另因偽造文書案件，經屏東地院以89年度
    易字第943 號判決判處有期徒刑4 月確定，上開各罪接續執
    行，於93年9 月7 日縮刑假釋併付保護管束出監，嗣經撤銷
    假釋，尚餘殘刑1 年2 月13日；復於前揭強制戒治執行完畢
    後5 年內，即於94年間再因連續施用第二級毒品案件，經屏
    東地院以94年度簡字第1424號判決判處有期徒刑5 月確定；
    又於95年間因連續施用第二級毒品案件，經屏東地院以95年
    度易字第233 號判決判處有期徒刑6 月確定，上開各罪（除
    88年間所犯之竊盜罪經判處有期徒刑3 年6 月不符合減刑條
    件外）嗣經屏東地院以96年度聲減字第2010號各減刑二分之
    一，而經減刑後上開殘刑僅餘有期徒刑4 月13日，並與前開
    94、95年間所犯之連續施用第二級毒品罪經減刑後之有期徒
    刑2 月15日、3 月接續執行，於96年12月31日期滿執行完畢
    （於本案構成累犯）。詎其仍不知悔改，復基於施用第二級
    毒品甲基安非他命之犯意，於97年12月29日凌晨0 時許，在
    其位於桃園縣桃園市○○街64號居處內，以吸食器燒烤之方
    式施用甲基安非他命1 次，嗣於同日晚間11時30分許，因其
    另涉強盜案件為桃園縣政府警察局八德分局查緝到案，並於
    翌日（30日）經其同意後採集尿液送驗，結果呈安非他命陽
    性反應，始查悉上情。
二、案經桃園縣政府警察局八德分局報請臺灣桃園地方法院檢察
    署檢察官偵查起訴。
    理  由
一、本案被告甲○○所犯之罪，並非法定刑為死刑、無期徒刑或
    最輕本刑3 年以上有期徒刑之罪，亦非高等法院管轄第一審
    之案件，而被告於準備程序中就被訴事實已為有罪之陳述，
    經本院告知簡式審判程序之旨，並聽取公訴人及被告之意見
    後，本院乃依刑事訴訟法第273 條之1 第1 項規定，裁定進
    行簡式審判程序，合先敘明。
二、上揭事實業據被告甲○○於警詢及本院審理中均坦承不諱，
    而被告為警查獲後所採集之尿液檢體，經送請台灣檢驗科技
    股份有限公司以酵素免疫分析法初步檢驗，再佐以氣相層析
    質譜儀分析法確認檢驗結果確呈安非他命陽性反應，此有桃
    園縣政府警察局八德分局被採尿人尿液暨毒品真實姓名與編
    號對照表及台灣檢驗科技股份有限公司濫用藥物檢驗報告各
    1 紙附卷可稽，足認被告上開任意性之自白確與事實相符，
    應堪採信。又按毒品危害防制條例於92年7 月9 日修正公布
    ，自93年1 月9 日施行，而依修正後之規定，僅限於「初犯
    」及「5 年後再犯」2 種情形，始應先經觀察、勒戒或強制
    戒治程序。倘被告於5 年內已再犯，經依法追訴處罰，縱其
    第3 次（或第3 次以上）再度施用毒品之時間，在初犯經觀
    察、勒戒或強制戒治執行完畢釋放5 年以後，已不合於「5
    年後再犯」之規定，且因已於「5 年內再犯」，顯見其再犯
    率甚高，原實施觀察、勒戒或強制戒治，已無法收其實效，
    即應依該條例第10條規定處罰；又所謂5 年戒斷期間之計算
    ，係指相鄰之前後2 次施用毒品時間之間隔而言，非可飛躍
    自初次起算其5 年期間（最高法院95年度第7 次刑事庭會議
    決議、最高法院95年度台非字第65號判決參照）。經查，本
    件被告於前案強制戒治執行完畢釋放後5 年內，即再因連續
    施用第二級毒品案件，經屏東地院以94年度簡字第1424號判
    決判處有期徒刑5 月確定，此有臺灣高等法院被告前案紀錄
    表1 份在卷足憑，是本件被告施用第二級毒品犯行雖已於前
    案強制戒治執行完畢後5 年後，惟因其已於5 年內再犯，依
    上開說明，仍應追訴處罰。綜上，本件事證明確，被告犯行
    堪以認定，應依法論科。
三、核被告甲○○所為，係犯毒品危害防制條例第10條第2 項之
    施用第二級毒品罪。其施用前持有第二級毒品之低度行為，
    為其施用第二級毒品之高度行為所吸收，不另論罪。又被告
    有如上開事實欄一所載之科刑及執行紀錄，有臺灣高等法院
    被告前案紀錄表1 份在卷可佐，其受徒刑之執行完畢後5 年
    內故意再犯本件有期徒刑以上之罪，為累犯，應依刑法第47
    條第1 項之規定，加重其刑。爰審酌被告已有施用毒品前科
    ，於本案復另行施用第二級毒品甲基安非他命，顯見其意志
    不堅，缺乏勒戒動機，其施用毒品足以導致精神障礙、性格
    異常，甚至造成生命危險，戕害一己之身體健康，惟念其犯
    後尚能坦承犯行、態度尚可等一切情狀，量處如主文所示之
    刑，並諭知易科罰金之折算標準。
據上論斷，應依刑事訴訟法第273 條之1 第1 項、第299 條第1
項前段，毒品危害防制條例第10條第2 項、刑法第11條前段、第
47條第1 項、第41條第1 項前段，判決如主文。
本案經檢察官王惟琪到庭執行職務。
中    華    民    國    98    年    7    月     31    日
                        刑事庭  法  官  鍾雅蘭
以上正本證明與原本無異。
如不服本判決，得自收受送達之翌日起10日內向本院提出上訴狀
（應附繕本），其未敘述上訴理由者，應於上訴期間屆滿後20日
內補提理由書狀於本院，上訴於臺灣高等法院。
                                書記官  楊郁馨
中    華    民    國    98    年    7   月     31    日
附錄本案論罪科刑法條：
毒品危害防制條例第10條
施用第一級毒品者，處6 月以上5 年以下有期徒刑。
施用第二級毒品者，處3 年以下有期徒刑。


司法院資訊處製作；財團法人民間司法改革基金會備份。
